臺灣新竹地方法院刑事判決　　　　　　 100年度審訴字第11號
公　訴　人　臺灣新竹地方法院檢察署檢察官
被　　　告　徐國雄
上列被告因公共危險等案件，經檢察官提起公訴（99年度偵字第
7872號），本院依簡式審判程序判決如下：
    主  文
徐國雄犯不能安全駕駛動力交通工具罪，處罰金新臺幣伍萬元，
如易服勞役，以新臺幣壹仟元折算壹日。又犯損壞公務員職務上
掌管之物品罪，處有期徒刑伍月，如易科罰金，以新臺幣壹仟元
折算壹日。
    事  實
一、徐國雄明知酒後已達不能安全駕駛動力交通工具之狀態時，
    如仍駕車行駛於道路上，隨時有致他人於死、傷之危險，竟
    仍於民國99年10月8 日12時許，在其位於新竹縣竹東鎮○○
    ○路59巷14號之住處飲用啤酒2 瓶後，已達不能安全駕駛動
    力交通工具之狀況下，猶無照駕駛車牌號碼L5—1812號自用
    小客車離開該處，行駛於道路上，嗣於同日12時40分許，行
    經新竹縣竹東鎮○○路、幸福三路口時，與某真實姓名年籍
    不詳女子所騎乘車牌號碼不詳之機車發生碰撞（該不詳女子
    自行離開，未據告訴）。適新竹縣政府警察局竹東分局下公
    館派出所制服員警錢玉山及朱自賢駕駛車牌號碼4566—DH號
    警用小客車行經該處，徐國雄為躲避警方盤查，立即駕車逃
    逸，雖經警鳴笛示意攔停，仍在市區繞行逃竄，並於同日12
    時55分許，在東寧路3 段、興農路口與陳月蓉駕駛之車牌號
    碼TV—8800號自用小客車發生碰撞（毀損部分，業經撤回告
    訴，而經臺灣新竹地方法院檢察署檢察官為不起訴處分確定
    在案）。經警方勤務中心呼叫新竹縣政府警察局竹東分局竹
    東館派出所制服員警林永忠、林樹忠、陳志昕及彭昌智分別
    騎乘車牌號碼721 —DND 、717 —DND 、H7D —763 、H7D
    —765 號警用機車，與上開警用小客車共同追攔徐國雄，徐
    國雄於同日13時5 分許行至朝陽路79巷、新民路口時，始因
    車流量大而停車，員警錢玉山隨即下車步行至徐國雄之駕駛
    座旁，示意徐國雄下車接受盤查。詎徐國雄因恐懼其酒後駕
    車之行為為警查獲，明知員警錢玉山、林永忠、林樹忠、陳
    志昕及彭昌智等5 人均係依法執行職務之公務員，及明知員
    警錢玉山駕駛之上開警用小客車及員警林永忠、林樹忠、陳
    志昕及彭昌智分別騎乘之上開警用機車均為公務員職務上掌
    管之物品，竟仍基於妨害公務及損壞公物之犯意，先駕車向
    前衝撞停放於路邊之徐國棟所有車牌號碼MF—7739號自用小
    客車（毀損部分未據告訴）以及高靜怡所有車牌號碼3833—
    EB號自用小客車（毀損部分未據告訴）後，猛然倒車衝撞其
    後方之上開警用小客車及警用機車，致員警錢玉山、林永忠
    、林樹忠、陳志昕及彭昌智見狀各自閃避，而施強暴於員警
    錢玉山、林永忠、林樹忠、陳志昕及彭昌智，而上開警用小
    客車及警用機車4 臺亦因此遭徐國雄之車輛撞擊而受有損壞
    ，員警林永忠並因此倒地而左手掌受傷（傷害部分未據告訴
    ）。徐國雄仍拒不下車，又再繼續駕車逃逸，旋於民德路61
    號前，因輪胎破損無法繼續行駛而棄車逃逸至民德路64號大
    樓內藏匿，經警搜查該大樓後，始在該上開大樓2 樓逮捕徐
    國雄，並於同日13時33分許對其施以酒精濃度測試，測得其
    呼氣酒精測試值仍達每公升0.31毫克而循線查悉上情。
二、案經新竹縣政府警察局竹東分局報告臺灣新竹地方法院檢察
    署檢察官偵查起訴。
    理  由
一、本件被告徐國雄所犯刑法第185 條之3 服用酒類不能安全駕
    駛動力交通工具而駕駛罪、同法第135 條第1 項之妨害公務
    執行罪及同法第138 條之損壞公務員職務上掌管之物品罪，
    均非死刑、無期徒刑、最輕本刑為三年以上有期徒刑之罪，
    或高等法院管轄第一審之案件，被告於本院準備程序進行中
    ，就被訴事實為有罪之陳述，經本院合議庭認合於刑事訴訟
    法第273 條之1 第1 項之規定，裁定進行簡式審判程序，合
    先敘明。
二、訊據被告徐國雄對於上揭事實坦承不諱，並經被害人陳月蓉
    、高靜怡及徐國棟於警詢時指述在卷，且為證人即警員錢玉
    山、林永忠於偵訊時證述明確，且有偵查報告2 份、被告逃
    逸行進圖1 份、新竹市警察局舉發違反道路交通管理事件通
    知單3 份、新竹縣政府警察局道路交通事故當事人酒精測定
    紀錄表1 份、刑法第185 條之3 案件測試觀察紀錄表1 份、
    汽車駕駛人酒後生理協調平衡檢測紀錄表1 份、道路交通事
    故現場圖1 份、道路交通事故調查報告表（一）及（二）各
    1 份、照片16幀、維修估價單及收據共4 份、和解書3 份暨
    網路地圖1 份等在卷足稽。而按人體呼氣酒精濃度達於每公
    升0.25毫克時，即屬輕微酒精中毒，有輕度協調功能降低之
    症狀，此有行政院國軍退除役官兵輔導委員會臺北榮民總醫
    院88年8 月5 日（88）北總內字第26868 號函足參，而被告
    經酒精濃度之呼氣測試，已達每公升0.31毫克等情，業如前
    述，堪認被告確已達不能安全駕駛動力交通工具之狀態甚明
    ，足認被告前開所為自白確與事實相符而堪採信，本案事證
    已臻明確，被告所為前開犯行，足堪認定，應予依法論科。
三、核被告徐國雄所為，係犯刑法第185 條之3 服用酒類不能安
    全駕駛動力交通工具而駕駛罪、同法第135 條第1 項之妨害
    公務執行罪及同法第138 條之損壞公務員職務上掌管之物品
    罪。被告以一施強暴之犯行，同時觸犯上開妨害公務執行罪
    、損壞公務員職務上掌管之物品罪等2 罪名，為想像競合犯
    ，依刑法第55條之規定，應從一重之損壞公務員職務上掌管
    之物品罪處斷。又被告所為上揭2 罪，均犯意各別，行為互
    殊，應予分論併罰。審酌被告無視酒後不得駕車之禁令，仍
    貿然於酒後駕駛車輛上路，嚴重危及道路交通安全，缺乏尊
    重其他用路人生命、財產安全之觀念，復於員警依法執行攔
    檢勤務時施強暴，妨害國家公權力之行使，並損壞公務員職
    務上掌管物品之行為，情節非輕，犯後業已將毀損之警用車
    輛修繕完畢，亦坦承犯行，態度尚可，暨被告之家庭狀況、
    智識程度、犯罪動機、手段、造成損害情形等一切情狀，分
    別量處如主文所示之刑，暨分別諭知易科罰金及易服勞役之
    折算標準，以示懲儆。
據上論斷，應依刑事訴訟法第273 條之1 第1 項、 第299 條第1
項前段，刑法第185 條之3 、第135 條第1 項、第138 條、第55
條、第42條第3 項前段、第41條第1 項前段，刑法施行法第1 條
之1 第1 項、第2 項前段，判決如主文。
本案經檢察官邱志平到庭執行職務。
中    華    民    國   100    年    3     月    11    日
                  刑事第九庭    法  官    楊惠芬
以上正本證明與原本無異。
如不服本判決應於收受本判決後10日內向本院提出上訴書狀，上
訴書狀應敘述具體理由。上訴書狀未敘述上訴理由者，應於上訴
期間屆滿後20日內補提理由書狀於本院( 均須按他造當事人之人
數附繕本 )「切勿逕送上級法院」。
中    華    民    國   100    年    3     月    11    日
                                書記官    許弘杰
附錄本案論罪科刑所適用法條全文：
刑法第185 條之3 ：
服用毒品、麻醉藥品、酒類或其他相類之物，不能安全駕駛動力
交通工具而駕駛者，處一年以下有期徒刑、拘役或科或併科十五
萬元以下罰金。
刑法第135 條：
對於公務員依法執行職務時，施強暴脅迫者，處三年以下有期徒
刑、拘役或三百元以下罰金。
意圖使公務員執行一定之職務或妨害其依法執行一定之職務或使
公務員辭職，而施強暴脅迫者，亦同。
犯前二項之罪，因而致公務員於死者，處無期徒刑或七年以上有
期徒刑；致重傷者，處三年以上、十年以下有期徒刑。
刑法第138 條：
毀棄、損壞或隱匿公務員職務上掌管或委託第三人掌管之文書、
圖畫、物品，或致令不堪用者，處五年以下有期徒刑。